臺灣高等法院花蓮分院刑事判決
上　訴　人
即　被　告　甲○○
　　　　　　　　　　現另案在臺灣花蓮監獄執行中
指定辯護人　余道明律師
上列上訴人即被告因違反毒品危害防制條例案件，不服中華民國
95 年6月26日臺灣花蓮地方法院第95年度訴字第58號第1審判決
（起訴案號：臺灣花蓮地方法院檢察署94年度偵字第4564號、95
年度偵字第579、957號），提起上訴，本院判決如下：
    主  文
原判決撤銷。
甲○○連續販賣第一級毒品，累犯，處有期徒刑拾參年。販賣第
一級毒品所得新臺幣貳萬玖仟元沒收，如全部或一部不能沒收時
，以其財產抵償之；又連續販賣第二級毒品，累犯，處有期徒刑
柒年陸月。販賣第二級毒品所得新臺幣貳萬參仟參佰元沒收，如
全部或一部不能沒收時，以其財產抵償之。應執行有期徒刑貳拾
年，扣案之販賣第一級、第二級毒品所得共新臺幣伍萬貳仟參佰
元沒收，如全部或一部不能沒收時，以其財產抵償之。
    事  實
一、甲○○明知海洛因、安非他命因分屬毒品危害防制條例規定
    之第一級、第二級毒品，竟各基於販賣海洛因、安非他命以
    營利之概括犯意，以門號0000000000、0000000000號行動電
    話，作為聯絡毒品交易之工具，由欲購買海洛因或安非他命
    之人撥打上開行動電話與其聯絡，雙方於電話中商議並談妥
    毒品之交易價格、數量及地點後，再由甲○○親自持往交易
    地點交付予販毒對象之方式，於附表一所示之時間、地點，
    連續多次販賣海洛因予張慧娟、溫小菁、廖國民、王永福、
    曾國欽、江志成、曾志明；於附表二所示之時間、地點連續
    多次販賣安非他命予劉龍福、賴自強、林俊宏等人施用（詳
    細時間、地點、交易對象、次數、金額詳如附件所示）。嗣
    經警循線查知上情。
二、案經花蓮縣警察局花蓮分局報告臺灣花蓮地方法院檢察署檢
    察官偵查起訴。
    理  由
壹、程序方面
一、證人張慧娟、徐夢伶、廖國民、王永福、曾國欽、江志成、
    曾志明、劉龍福、賴自強、林俊宏、高偉峰等人於警詢中之
    證詞，辯護人雖於原審準備程序中否認上開證據之證據能力
    ，但是被告在本院審理中則因為對於犯罪事實均加以承認，
    因此均同意作為證據使用（本院卷頁42），依照刑事訴訟法
    第159條之5的規定，自均具有證據能力。
二、證人溫小菁於警詢時所為之陳述，係針對警方通訊監察所得
    其與被告之電話言談內容而應訊，並陳明其與被告交易海洛
    因之細節，核其上開警詢陳述時所處情境，與其自身並無直
    接利害關係，且與卷附監聽譯文相符，自具可信性，被告在
    本院審理中也同意作為證據使用，自具有證據能力。
貳、得心證之理由
一、就被告販賣海洛因部分：
    訊據被告於本院審理中坦承前揭犯行，而被告雖然於原審中
    僅自白於前揭時間、地點交付第一級毒品海洛因給張慧娟等
    人，但否認有何販賣海洛因之犯行，辯稱：伊自己有也在施
    用海洛因，所以都是和張慧娟等人合資購買海洛因，或幫忙
    調貨，並沒有賺取中間差價之營利意圖云云，經查：
（一）按毒品危害防制條例處罰散佈毒品的行為例如轉讓或是販
      賣，意在增加散佈毒品的交易成本，讓散佈毒品的人會因
      為存在有遭刑罰追訴處罰的高度風險或喪失身體自由的巨
      大損失，因而減少散佈毒品的行為，藉此抑制毒品施用人
      口的增加。而條例分別轉讓以及販賣的犯行，異其處罰之
      規定，主要的著眼點也在於轉讓以及販賣毒品的犯行對於
      擴張毒品散佈的狀況不同，由於毒品是屬於違禁品，流通
      的交易成本原本就比較高，提供毒品免費供給其他人施用
      的轉讓行為會使轉讓毒品的人產生財產上的損失，因此採
      用轉讓的行為散佈毒品，會因為其行為本身所含的流通交
      易成本高，因而減低了採用此種手段散佈毒品的擴張性，
      毒品危害防制條例因此對於此類行為採取較低度的刑罰手
      段。而對於販賣的行為，由於從事販賣的人，具有資本性
      ，必須不斷地從販賣的所得價金中去維持毒品的來源，一
      旦中斷用毒品交換金錢的行為，將產生其本身毒品來源潰
      散的嚴重後果，因此這種販賣的行為具有如商品買賣的擴
      張性，必須靠著不斷刺激消費以維持其本身的存在，結果
      就是必須不斷地維持甚至擴張購買毒品的人口，這就是實
      務所稱的營利意圖，正由於這種擴張的特性，會大量增加
      施用毒品的人口，因此毒品危害防制條例採取從重處罰的
      手段，以提高流通的交易成本，藉此抑制其散佈毒品的嚴
      重後果。由此，我們可以去了解毒品危害防制條例所處罰
      的販賣與轉讓行為的不同特徵，販賣由於具有高度的擴張
      性，因此其行為的特徵在於不斷地以毒品換取金錢，交易
      流通的時間、次數均呈現一定程度的密集性以及規律性，
      對象多與毒販之間沒有特殊的親友關係，具有不特定性，
      人數在一段時間內呈現逐漸增多的傾向。至於轉讓的犯行
      ，由於會造成毒品提供者財產上的不利益，因此無論是次
      數、時間都具有相當高的限定性，對象也通常都是與毒品
      提供者之間有比較密切的親友關係為限。另外所謂合資購
      買、代購等等行為是否構成販賣或者是轉讓，也應該視其
      犯行過程中的基本特徵來加以判斷，如果行為人收集金錢
      之後，直接將毒品交給金錢的提供者，阻斷了毒品施用者
      與毒品提供者的連繫管道，藉以維持其本身毒品交易的適
      當規模，其行為仍具有以擴張毒品交易以維繫其毒品交易
      管道的特徵，仍然屬於毒品危害防制條例所規定的販賣，
      而不是轉讓。
（二）證人張慧娟、廖國民、曾國欽雖然在原審審理中證稱海洛
      因都是拜託被告代為購買、調取等語（原審卷頁73、233
      、130），但被告於附表一所示之時間、地點連續販賣海
      洛因予附表一所示之張慧娟等人之事實，業據人溫小菁、
      曾國欽、曾志明於警詢中、證人廖國民、江志成於警詢及
      偵查中、證人王永福、曾志明於原審審理中證述綦詳，經
      核與上開證人於附表所示之時間分別與被告使用之000000
      0000、0000000000號行動電話聯絡交易海洛因之對話內容
      均相符，也有通訊監察譯文1份在卷可佐，被告雖然曾經
      辯稱沒有營利的意圖，但是依照吳德忠在原審審理中證稱
      : 被告有時候與張慧娟一起來拿毒品，有時候是1 個人來
      ，拿的時候有時會要求分成兩包，大部分都是拿4分之1錢
      ，有時會拿1錢的毒品，1錢海洛因價格是1萬8千元到2萬
      元之間，被告總共拿了約10萬元以內的海洛因 ( 原審卷
      頁179以下)。則從證人所述被告拿取毒品的數量在94年間
      有10萬元，而以附表一、二所載的次數，被告在短短94年
      6 月6日到94年6月15日的9天內，就交付多達25次的海洛
      因，收取的金額就有2萬3千餘元，以天數與交付毒品數量
      的次數為比例，被告按照附表所示的比例，1年將有近80
      萬元的毒品交易金額，顯然被告的毒品來源不僅止於吳德
      忠1人而已。
（三）從以上證據，足以認定被告所購買毒品的來源不只一端，
      而以被告所交付的毒品數量、次數以及對象而言，均具有
      顯著的擴張性，在短短的9天內交付毒品的次數就多達25
      次，對象都不是與被告有親密關係的親友，揆諸前揭說明
      ，足以認定被告是在進行海洛因的販賣，而不是轉讓。從
      而，被告販賣海洛因的犯行，可堪認定。
二、就被告販賣安非他命犯行部分：訊據被告於上開時間、地點
    連續販賣安非他命予劉龍福等人，業經被告於審理中坦承不
    諱，經核與證人劉龍福於原審審理中證稱：通訊監察譯文中
    內容係伊向被告購買安非他命之對話，伊確實於附表二編號
    1 至編號19所示之時間向被告購買安非他命等語（原審卷第
    127頁）、賴自強於偵查中證稱：伊向被告買過很多次安非
    他命，通訊監察譯文內容是伊向被告購買安非他命之對話內
    容等語（94年度偵字第4564號卷頁28）、證人林俊宏於原審
    審理中亦證稱：伊於94年5月30日7時許有向被告購買1千元
    之安非他命，此次並不是請被告幫忙調取安非他命等語（原
    審卷頁183），均相符合，並有通訊監察譯文1份在卷可佐，
    被告前開自白與事實相符，堪信為真實。被告連續販賣第二
    級毒品犯行堪以認定，應予依法論科。
三、核被告所為，係犯毒品危害防制條例第4條第1項、第2項之
    販賣第一級毒品及販賣第二級毒品罪。被告販賣海洛因及安
    非他命前後持有海洛因及安非他命之行為，應為販賣海洛因
    及安非他命之高度行為所吸收，均不另論罪。被告多次販賣
    海洛因及安非他命之行為，時間緊接，所犯罪名相同，顯係
    各出於概括之犯意為之，各為連續犯，被告犯後，刑法第56
    條有關連續犯之規定於95年刪除，經比較新舊法，以修正前
    刑法第56條之規定有利於被告，因此仍應依舊法連續犯之規
    定，各以連續販賣第一級、第二級毒品罪論處，並除所犯之
    販賣第一級毒品罪因法定刑為死刑、無期徒刑，及所犯販賣
    第二級毒品之法定刑無期徒刑部分，依刑法第64條第1項、
    第65條第1項規定，不得加重其刑外，其餘部分加重其刑。
    被告所犯上開2罪，犯意各別，罪名不同，應分論併罰。被
    告前因犯重利罪，經臺灣高等法院花蓮分院以88年度上訴字
    第233號判處有期徒刑1年確定，並於89年10月20日執行完畢
    ，有臺灣高等法院被告前案紀錄表1份附卷可查，其於5年以
    內再各犯本件有期徒刑以上之罪，為累犯，除其所犯販賣第
    一級毒品罪之法定刑為死刑、無期徒刑，及所犯販賣第二級
    毒品法定刑無期徒刑部分，依前開規定，不得加重其刑外，
    其餘部分遞加重其刑。又被告所犯之販賣海洛因罪犯行部分
    ，法定刑最輕為無期徒刑，最重為死刑，雖然我國有深受毒
    品危害的慘痛歷史，但那是民智未開，經濟不發達的時代悲
    劇，在今日的臺灣，工商發達，民眾智識水準普遍提高，自
    制的精神也大幅提昇，對於毒品等危害自己身體的行為多能
    自我節制，也容易在社會中找尋到自我發展的認同感，而不
    需要過度依賴毒品的自我麻醉，而目前我國司法實務也逐漸
    傾向對於死刑宣告採取極為慎重嚴格的態度，則出售幾百公
    斤海洛因獲利上千萬元的被告與出售量僅10餘萬元的被告，
    一律處於無期徒刑，顯難得情理之平，也不符合當代社會實
    況下罪刑相當的原則，因此在犯罪情節尚稱輕微的情形，理
    應適用刑法第59條之規定，酌量減輕其刑。本案被告販賣海
    洛因毒品部分，揆諸前揭說明，應依刑法第59條之規定減輕
    其刑。爰審酌被告無視國家對於杜絕毒品犯罪之禁令，且被
    告更當知施用者一旦吸食上癮，往往為購得毒品不惜傾家蕩
    產，甚至以非法方法取得購毒之資金，然其為圖私利竟不惜
    販賣及轉讓毒品，侵害社會法益甚鉅，復審酌被告販賣之毒
    品次數及數量，並考慮其犯罪後未坦承全部犯行之態度等一
    切情況，分別量處如主文所示之刑及定其應執行之刑。又被
    告犯後，刑法第51條第5款有關定執行刑之規定在95年修正
    ，經比較新舊法，以舊法有利於被告，應適用舊法定執行刑
    。
四、本院綜合上述，以最有利於被告之事實，認定被告販賣海洛
    因予張慧娟3次，所得共計3千元；另販賣予溫小菁1次1千元
    ；販賣予廖國民4次，所得共計3千元；販賣予王永福1次1千
    元；另販賣予曾國欽2次3千元；又販賣予江志成10次，所得
    共計1萬4千元；又販賣予曾志明5次，所得共計4千元，總計
    其販賣海洛因所得為2萬9千元。另被告販賣安非他命予劉龍
    福19次，共計1萬3千8百元；販賣予賴自強12次，所得共計9
    千5百元；販賣予林俊宏1次1千元，總計被告販賣安非他命
    所得為2萬3千3百元，雖均未扣案，惟為被告所有並為犯罪
    所得之財物，均應依毒品危害防制條例第19條第1項之規定
    分別諭知沒收，如全部或一部不能沒收時，均應以其財產抵
    償之。另外被告所使用的行動電話0000000000、0000000000
    號並非被告所申請使用，有客戶資料附卷可證（本院卷頁55
    以下），自無從宣告沒收，併此敘明。至於0000000000並不
    是被告使用的電話，而是誤述電話號碼，業據被告陳明在卷
    （本院卷頁42）。
五、原審論罪科刑，固屬無誤，但是其中就販賣安非他命所得之
    金額，在加總時計算有誤，而且就販賣海洛因犯行部分，未
    及審酌司法實務運用刑法第59條酌減之傾向，被告上訴，為
    有理由，應由本院撤銷改判。
參、不另為無罪之諭知
一、公訴意旨略以：被告基於販賣第一級毒品海洛因及第二級毒
    品安非他命之概括犯意，於附表三編號1至編號3所示之時間
    、地點，連續販賣海洛因予徐夢伶，另於附表三編號4至編
    號6所示之時間、地點連續販賣安非他命予張慧娟、高偉峰
    ，因認被告就此另涉犯毒品危害防制條例第4條第1項之販賣
     第一級毒品海洛因及同法第2項之販賣第二級毒品安非他命
    之罪嫌云云。
二、本件公訴人認為被告涉犯前開罪嫌，無非係以證人徐夢伶、
    張慧娟、高偉峰於警詢中之證詞及監聽錄音帶及其譯文表附
    卷為其依據。訊據被告堅詞否認有何上開販賣海洛因及安非
    他命之犯行，辯稱：伊並沒有販賣海洛因給徐夢伶，也沒有
    販賣安非他命給張慧娟及高偉峰等語，經查：
（一）查通訊監察譯文固顯示證人徐夢伶於94年6月10日10時許
      、同年月12日18時及20時許以其所使用之行動電話000000
      0000號行動電話撥打被告使用之0000000000號行動電話，
      雙方並於電話中約定購買海洛因之價格及地點，有通訊監
      察譯文1份在卷為憑，然證人徐夢伶於原審審理中證稱：
      伊有撥打電話和姓名年籍不詳綽號「蚵仔」之人聯絡，但
      是出現在約定地點交付海洛因予伊之人，並非被告等語（
      原審卷頁76），被告亦供稱：電話是伊所接，但是轉給吳
      德忠接聽，伊沒有交付海洛因給被告等語（原審卷頁77）
      ，則上開通訊監察譯文雖能證明證人徐夢伶有撥打被告使
      用之電話購買海洛因，但卻無法證明與證人徐夢伶通話之
      人為被告，及被告有無到現場與證人徐夢伶交易海洛因等
      事實，故尚難僅依上開通訊監察譯文，認定被告有販賣海
      洛因予證人徐夢伶之犯行。
（二）證人張慧娟於警詢中固證稱：94年6月7日和被告通話內容
      之意思，是伊向被告購買安非他命等語，然證人張慧娟於
      原審審理中則證稱：94年6月7日23時許朋友請伊打電話向
      被告詢問購買安非他命事宜，但最後被告並未交付安非他
      命，伊之朋友後來自己向第3人購買安非他命等語（原審
      卷頁74），證人前後曾供述不一，已難信其前開警詢中證
      詞之真實性，衡以被告既已坦承多次販賣安非他命予劉龍
      福等人，已如前述，自無否認此次販賣安非他命予張慧娟
      之必要，堪信證人張慧娟於原審中之證述較為可信，且被
      告與證人張慧娟於前開時間之通話中，僅談到證人張慧娟
      欲購買3000元之「糖仔」（按即被告與證人張慧娟間對於
      安非他命之代稱），及約定於花蓮市明廉國小附近見面，
      有94年6月7日23時43分25秒之通訊監察譯文1份在卷可稽
      ，然依上開通訊譯文亦不足以證明被告確實前往明廉國小
      與證人張慧娟交易安非他命，自難據以認定被告有公訴人
      所指販賣安非他命予證人張慧娟之犯行。
（三）證人高偉峰於94年6月9日20時15分20秒與被告之通話內容
      ，此有通訊監察譯文1份在卷可稽，然依上開對話內容尚
      難認定係證人高偉峰與被告洽談購買安非他命事宜，況證
      人高偉峰於原審審理中亦證稱：伊這幾通電話都是在向被
      告借錢並不是談買賣安非他命事宜等語（原審卷頁129）
      ，故難僅以上開通訊監察譯文認定被告有何販賣安非他命
      予證人高偉峰之犯行。
（四）綜上，依公訴人所舉前開證據不足以證明被告有販賣海洛
      因予證人徐夢伶及販賣安非他命予證人張慧娟及高偉峰之
      犯行，此外，復查無其他積極證據足資證明被告確有上開
      之犯行，本案不能證明被告此部分之犯罪，本應為被告無
      罪之諭知，惟公訴人認此部分與前開已起訴有罪部分有連
      續犯之裁判上一罪關係，爰不另為無罪之諭知。
據上論斷，應依刑事訴訟法第369條第1項前段、第364條、第299
條第1項前段，毒品危害防制條例第4條第1項、第2項、第19條第
1項，刑法第2條、第11條、第56條（95年修正前）、第47條、第
51條第5款（95年修正前）、第59條判決如主文。
本案經檢察官乙○○到庭執行職務。
中　　華　　民　　國　　96　　年　　7 　　月　　11　　日
                  刑事庭審判長 法  官 謝志揚
                               法  官 林慶煙
                               法  官 賴淳良
以上正本證明與原本無異。
如不服本判決，應於送達後10日內，向本院提出上訴狀。其未敘
述理由者，並應於提出上訴狀後10日內向本院補提理由狀（須附
繕本）。
                               書記官 邱廣譽
中　　華　　民　　國　　96　　年　　 7　　月　　11　　日
附錄：本案論罪科刑法條全文
毒品危害防制條例第4條第1項、第2項：
製造、運輸、販賣第一級毒品者，處死刑或無期徒刑；處無期徒
刑者，得併科新臺幣1千萬元以下罰金。
製造、運輸、販賣第二級毒品者，處無期徒刑或7年以上有期徒
刑，得併科新臺幣7百萬元以下罰金。
毒品危害防制條例第19條第1項：
犯第4條至第9條、第12條、第13條或第14條第1項、第2項之罪者
，其供犯罪所用或因犯罪所得之財物，均沒收之，如全部或一部
不能沒收時，追徵其價額或以其財產抵償之。
附表一（販賣一級毒品海洛因部分）
┌──┬────┬───────────┬───┬────┬────┐
│編號│ 時   間│地               點   │對  象│交易金額│販賣總金│
│    │        │                      │      │（新台  │額（新台│
│    │        │（花   蓮   縣）      │      │ 幣）   │幣）    │
├──┼────┼───────────┼───┼────┼────┤
│一  │94年6月 │花蓮市○○路金茂照相館│張慧娟│1000元  │3000元  │
│    │9日18時 │前                    │      │        │        │
│    │許      │                      │      │        │        │
├──┼────┼───────────┼───┼────┤        │
│二  │94年6月 │花蓮縣吉安鄉○里○街與│同上  │        │        │
│    │10日    │南埔八街口全家便利商店│      │1000元  │        │
│    │18時許  │前                    │      │        │        │
├──┼────┼───────────┼───┼────┤        │
│    │94年6月 │花蓮市○○路明廉國小對│同上  │1000元  │        │
│三  │13日    │面巷子內              │      │        │        │
│    │2時許   │                      │      │        │        │
├──┼────┼───────────┼───┼────┼────┤
│    │94年6月 │花蓮市○○街與忠孝街口│溫小菁│1000元  │1000元  │
│四  │15日    │花蓮市○○街185巷15號 │      │        │        │
│    │13時許  │前                    │      │        │        │
│    │        │                      │      │        │        │
├──┼────┼───────────┼───┼────┼────┤
│ 五 │94年6月 │花蓮市美琪飯店旁液香扁│廖國民│1000元  │3000元  │
│    │1日     │食停車場              │      │        │        │
│    │17時許  │                      │      │        │        │
├──┼────┼───────────┼───┼────┤        │
│ 六 │94年6月 │花蓮市○○路花蓮商校前│同上  │1000元  │        │
│    │12日    │                      │      │        │        │
│    │8時許   │                      │      │        │        │
├──┼────┼───────────┼───┼────┤        │
│七  │94年6月 │花蓮市美琪飯店旁液香扁│同上  │500元   │        │
│    │13日    │食停車場巷內          │      │        │        │
│    │6時許   │                      │      │        │        │
├──┼────┼───────────┼───┼────┤        │
│八  │94年6月 │花蓮市美琪飯店旁液香扁│同上  │500元   │        │
│    │13日    │食停車場內            │      │        │        │
│    │9時許   │                      │      │        │        │
├──┼────┼───────────┼───┼────┼────┤
│九  │94年6月 │花蓮縣吉安鄉慶豐村統冠│王永福│1000元  │1000元  │
│    │12日12時│超市                  │      │        │        │
│    │許      │                      │      │        │        │
├──┼────┼───────────┼───┼────┼────┤
│十  │94年5月 │ 行政院衛生署立花蓮醫 │曾國欽│2000元  │3000元  │
│    │20日    │ 院                   │      │        │        │
│    │9時許   │                      │      │        │        │
├──┼────┼───────────┼───┼────┤        │
│十一│94年6月 │花蓮市○○街16號      │同上  │1000元  │        │
│    │14日22時│                      │      │        │        │
│    │許      │                      │      │        │        │
├──┼────┼───────────┼───┼────┼────┤
│十二│94年6月 │花蓮市○○路明廉國小對│江志成│1000元  │14000元 │
│    │5日     │面巷子內              │      │        │        │
│    │14時許  │                      │      │        │        │
├──┼────┼───────────┼───┼────┤        │
│    │94年6月 │花蓮縣吉安鄉○里○街與│同上  │1000元  │        │
│十三│9日     │南埔八街口全家便利商店│      │        │        │
│    │10 時許 │前                    │      │        │        │
├──┼────┼───────────┼───┼────┤        │
│    │94年6月 │                      │同上  │1000元  │        │
│十四│10日    │同上                  │      │        │        │
│    │18時許  │                      │      │        │        │
├──┼────┼───────────┼───┼────┤        │
│十五│94年6月 │花蓮市○○○路長頸鹿旁│同上  │1000元  │        │
│    │11日    │路口                  │      │        │        │
│    │13時許  │                      │      │        │        │
├──┼────┼───────────┼───┼────┤        │
│十六│94年6月 │花蓮市○○路明廉國小對│同上  │1000元  │        │
│    │11日    │面巷子內              │      │        │        │
│    │17時許  │                      │      │        │        │
├──┼────┼───────────┼───┼────┤        │
│十七│94年6月 │                      │同上  │1000元  │        │
│    │12日    │同上                  │      │        │        │
│    │17時許  │                      │      │        │        │
├──┼────┼───────────┼───┼────┤        │
│十八│94年6月 │花蓮市○○路明廉國小對│同上  │2000元  │        │
│    │13日    │面巷子內              │      │        │        │
│    │14時許  │                      │      │        │        │
├──┼────┼───────────┼───┼────┤        │
│十九│94年6月 │                      │同上  │2000元  │        │
│    │13日    │同上                  │      │        │        │
│    │16時許  │                      │      │        │        │
├──┼────┼───────────┼───┼────┤        │
│二十│94年6月 │花蓮縣吉安鄉○里○街與│同上  │2000元  │        │
│    │14日    │南埔八街口全家便利商店│      │        │        │
│    │12時許  │前                    │      │        │        │
├──┼────┼───────────┼───┼────┤        │
│二十│94年6月 │花蓮縣吉安鄉○○○街巷│同上  │2000元  │        │
│一  │14日    │口                    │      │        │        │
│    │14時許  │                      │      │        │        │
├──┼────┼───────────┼───┼────┼────┤
│二十│94年6月 │花蓮市○○街7號之3    │曾志明│1000元  │4000元  │
│二  │4日     │                      │      │        │        │
│    │14時許  │                      │      │        │        │
├──┼────┼───────────┼───┼────┤        │
│二十│94年6月 │花蓮市○○街44號      │同上  │1000元  │        │
│三  │6日     │                      │      │        │        │
│    │13時許  │                      │      │        │        │
├──┼────┼───────────┼───┼────┤        │
│二十│94年6月 │花蓮市○○街7號之3    │同上  │500元   │        │
│四  │6日     │                      │      │        │        │
│    │18時許  │                      │      │        │        │
│    │        │                      │      │        │        │
├──┼────┼───────────┼───┼────┤        │
│二十│94年6月 │花蓮市○○路明廉國小門│同上  │1000元  │        │
│五  │8日     │口                    │      │        │        │
│    │12時許  │                      │      │        │        │
├──┼────┼───────────┼───┼────┤        │
│二十│94年6月 │同上                  │同上  │500元   │        │
│六  │8日     │                      │      │        │        │
│    │21時許  │                      │      │        │        │
│    │        │                      │      │        │        │
└──┴────┴───────────┴───┴────┴────┘
附表二（販賣二級毒品安非他命部分）
┌──┬────┬───────────┬───┬────┬────┐
│編號│ 時   間│地               點   │對  象│交易金額│販賣總金│
│    │        │                      │      │（新台  │額（新台│
│    │        │（花   蓮   縣）      │      │ 幣）   │幣）    │
├──┼────┼───────────┼───┼────┼────┤
│一  │94 年 5 │花蓮市○○路361巷3弄5 │劉龍福│500元   │13800元 │
│    │月 20日 │號附近                │      │        │        │
│    │凌晨許  │                      │      │        │        │
├──┼────┼───────────┼───┼────┤        │
│    │94 年 5 │同上                  │同上  │500元   │        │
│二  │月20日  │                      │      │        │        │
│    │20時許  │                      │      │        │        │
├──┼────┼───────────┼───┼────┤        │
│    │94 年 5 │同上                  │同上  │1000元  │        │
│三  │月22日  │                      │      │        │        │
│    │18時許  │                      │      │        │        │
├──┼────┼───────────┼───┼────┤        │
│    │94 年 5 │同上                  │同上  │500元   │        │
│四  │月30日  │                      │      │        │        │
│    │4時許   │                      │      │        │        │
├──┼────┼───────────┼───┼────┤        │
│    │94 年 5 │花蓮縣吉安鄉○○○街與│同上  │1000元  │        │
│五  │月31日  │仁里八街全家便利商店附│      │        │        │
│    │10時許  │近                    │      │        │        │
├──┼────┼───────────┼───┼────┤        │
│    │94 年 5 │花蓮市明廉國小附近    │同上  │500元   │        │
│六  │月31日  │                      │      │        │        │
│    │21時許  │                      │      │        │        │
├──┼────┼───────────┼───┼────┤        │
│七  │94年6月 │同上                  │同上  │500元   │        │
│    │1日     │                      │      │        │        │
│    │13時許  │                      │      │        │        │
│    │        │                      │      │        │        │
├──┼────┼───────────┼───┼────┤        │
│    │94年6月 │花蓮市明廉國小附近    │同上  │500元   │        │
│八  │1日     │                      │      │        │        │
│    │19時許  │                      │      │        │        │
├──┼────┼───────────┼───┼────┤        │
│九  │94年6月 │同上                  │同上  │1000元  │        │
│    │1日     │                      │      │        │        │
│    │21時許  │                      │      │        │        │
├──┼────┼───────────┼───┼────┤        │
│十  │94年6月 │花蓮市新美琪飯店後面  │同上  │1000元  │        │
│    │2日     │                      │      │        │        │
│    │6時許   │                      │      │        │        │
├──┼────┼───────────┼───┼────┤        │
│十一│94年6月 │花蓮市明廉國小附近    │同上  │1000元  │        │
│    │2日21時 │                      │      │        │        │
│    │許      │                      │      │        │        │
├──┼────┼───────────┼───┼────┤        │
│十二│ 94年6月│花蓮市明廉國小附近    │同上  │500元   │        │
│    │ 5日    │                      │      │        │        │
│    │ 20時許 │                      │      │        │        │
├──┼────┼───────────┼───┼────┤        │
│    │ 94年6月│同上                  │同上  │500元   │        │
│十三│ 5日    │                      │      │        │        │
│    │ 23時許 │                      │      │        │        │
├──┼────┼───────────┼───┼────┤        │
│    │ 94年6月│花蓮縣吉安鄉○○○街附│同上  │1000元  │        │
│十四│ 7日    │近                    │      │        │        │
│    │ 11時許 │                      │      │        │        │
├──┼────┼───────────┼───┼────┤        │
│    │ 94年6月│花蓮縣吉安鄉○○○街便│同上  │1000元  │        │
│十五│ 10日   │利商店附近            │      │        │        │
│    │ 11時許 │                      │      │        │        │
├──┼────┼───────────┼───┼────┤        │
│    │ 94年6月│花蓮市明廉國小附近    │同上  │1000元  │        │
│十六│ 11日   │                      │      │        │        │
│    │ 15時許 │                      │      │        │        │
├──┼────┼───────────┼───┼────┤        │
│十七│94年6月 │花蓮縣吉安鄉○○○街與│同上  │1000元  │        │
│    │12日    │仁里八街全家便利商店附│      │        │        │
│    │12時許  │近                    │      │        │        │
├──┼────┼───────────┼───┼────┤        │
│十八│94年6月 │花蓮市明廉國小附近    │同上  │500元   │        │
│    │13日    │                      │      │        │        │
│    │3時許   │                      │      │        │        │
├──┼────┼───────────┼───┼────┤        │
│十九│94年6月 │同上                  │同上  │300元   │        │
│    │13日    │                      │      │        │        │
│    │10時許  │                      │      │        │        │
├──┼────┼───────────┼───┼────┼────┤
│二十│94年5月 │花蓮市美琪飯店旁液香扁│賴自強│500元   │9500元  │
│    │28日    │食停車場              │      │        │        │
│    │2時許   │                      │      │        │        │
├──┼────┼───────────┼───┼────┤        │
│二十│94年5月 │花蓮市美琪飯店旁液香扁│同上  │500元   │        │
│一  │28日    │食停車場              │      │        │        │
│    │12時許  │                      │      │        │        │
├──┼────┼───────────┼───┼────┤        │
│二十│94年5月 │美琪飯店旁液香扁食停車│同上  │500元   │        │
│二  │29日    │場                    │      │        │        │
│    │22時許  │                      │      │        │        │
├──┼────┼───────────┼───┼────┤        │
│二十│94年5月 │花蓮市○○路622巷7號  │同上  │500元   │        │
│三  │31日    │巷口                  │      │        │        │
│    │12時許  │                      │      │        │        │
├──┼────┼───────────┼───┼────┤        │
│二十│94年5月 │美琪飯店旁液香扁食停車│同上  │500元   │        │
│四  │31日    │場                    │      │        │        │
│    │16時許  │                      │      │        │        │
├──┼────┼───────────┼───┼────┤        │
│二十│94年6月 │花蓮市美琪飯店附近    │同上  │500元   │        │
│五  │1日     │                      │      │        │        │
│    │11時許  │                      │      │        │        │
├──┼────┼───────────┼───┼────┤        │
│二十│94年6月 │花蓮市美琪飯店旁液香扁│同上  │1000元  │        │
│六  │2日     │食停車場              │      │        │        │
│    │14時許  │                      │      │        │        │
├──┼────┼───────────┼───┼────┤        │
│二十│94年6月 │花蓮市美琪飯店後面停車│同上  │500元   │        │
│七  │3日     │場                    │      │        │        │
│    │18時許  │                      │      │        │        │
├──┼────┼───────────┼───┼────┤        │
│二十│94年6月 │花蓮市○○路明廉國小對│同上  │600元   │        │
│八  │5日     │面7-11便利商店        │      │        │        │
│    │15時許  │                      │      │        │        │
├──┼────┼───────────┼───┼────┤        │
│二十│94年6月 │美琪飯店旁液香扁食停車│同上  │900元   │        │
│九  │5日     │場                    │      │        │        │
│    │16時許  │                      │      │        │        │
├──┼────┼───────────┼───┼────┤        │
│三十│94年6月 │花蓮縣吉安鄉吉祥超商王│同上  │1000元  │        │
│    │12日    │母娘娘廟附近          │      │        │        │
│    │1時許   │                      │      │        │        │
├──┼────┼───────────┼───┼────┤        │
│三十│94年6月 │花蓮縣吉安鄉○○○街與│同上  │1500元  │        │
│一  │12日    │仁里八街全家便利商店附│      │        │        │
│    │12時許  │近                    │      │        │        │
├──┼────┼───────────┼───┼────┼────┤
│三十│94年5月 │花蓮市美琪飯店旁液香扁│林俊宏│1000元  │        │
│二  │30日    │食停車場              │      │        │        │
│    │7時許   │                      │      │        │        │
│    │        │                      │      │        │        │
└──┴────┴───────────┴───┴────┴────┘
 附表三
┌──┬────────┬───────────┬────┬────┐
│編號│時間            │地點                  │對象    │金額    │
├──┼────────┼───────────┼────┼────┤
│一  │94年6月10日11時 │花蓮縣吉安鄉○○○街與│徐夢伶  │1000元  │
│    │許              │仁里八街全家便利商店附│        │        │
│    │                │近                    │        │        │
├──┼────────┼───────────┼────┼────┤
│二  │94年6月12日18時 │花蓮市○○路明廉國小對│同上    │同上    │
│    │許              │面便利超商附近        │        │        │
├──┼────────┼───────────┼────┼────┤
│三  │94年6月12日20時 │同上                  │同上    │同上    │
│    │許              │                      │        │        │
├──┼────────┼───────────┼────┼────┤
│四  │94年6月7日23時許│花蓮市美琪飯店旁液香扁│張慧娟  │3000元  │
│    │                │食停車場              │        │        │
├──┼────────┼───────────┼────┼────┤
│五  │94年6月9日20時許│花蓮縣吉安鄉○○○街與│高偉峰  │1000元  │
│    │                │仁里八街全家便利商店附│        │        │
│    │                │近                    │        │        │
├──┼────────┼───────────┼────┼────┤
│六  │94年6月13日18時 │花蓮市○○○路永吉飯店│同上    │同上    │
│    │許              │附近                  │        │        │
│    │                │                      │        │        │
└──┴────────┴───────────┴────┴────┘
